---
title: "Relatório Final - Aula 3"
author: "Luiz Fernando Bevilacqua"
date: "2026-03-24"
output: html_document
---

# Exercício 7: Renderização Inicial

Este documento demonstra a integração entre R, Markdown e Git.

# Exercício 8: Formatação e Vetores

-   Exemplo de texto em **negrito** e *itálico*.
-   **Lista de aprendizado:**
    1.  Controle de versão com Git.
    2.  Criação de ramos (branches).
    3.  Documentação dinâmica com R Markdown.

### Cálculo de Média

```{r}
meu_vetor <- c(10, 20, 30, 40, 50)
media_resultado <- mean(meu_vetor)
media_resultado
```

```{r, echo = FALSE, message = FALSE, warning = FALSE}
library(knitr)

# Lendo o arquivo (certifique-se que está na pasta dados)
dados_pib <- readRDS("pib_cid.RDS")

# Gerando a tabela
kable(head(dados_pib, 10), caption = "Tabela 1: Top 10 Municípios (PIB)")

# Gerando o gráfico
hist(dados_pib$pib_per_capita, 
     main = "Distribuição do PIB per Capita Municipal", 
     col = "lightblue", 
     xlab = "PIB per Capita",
     ylab = "Frequência")
     
     media_final <- mean(dados_pib$pib_per_capita, na.rm = TRUE)
```
A média aritmética é calculada pela fórmula:$$\bar{X} = \frac{1}{n} \sum_{i=1}^{n} X_i$$
Resultado Final: A média do PIB per capita é de R\$ `r round(media_final, 2)`
